【裁判字號】    90,交聲,20
【裁判日期】    900207
【裁判案由】    違反道路交通管理處罰條例聲明異議
【裁判全文】
臺灣士林地方法院刑事裁定                            九十年度交聲字第二○號
    原處分機關  臺北巿交通事件裁決所
    異  議  人
    即受處分人  甲○○
右列受處分人因違反道路交通管理處罰條例案件，對於臺北市交通事件裁決所八十九
年十二月六日所為之處分（原處分案號：北市裁三字駕裁二二─一Ａ0000000
號），聲明異議，本院裁定如左：
    主  文
異議駁回。
    理  由
一原處分機關係以：異議人即受處分人甲○○於民國八十九年八月二十四日晚間七時
  許，在臺北市○○○路○段一四三號道路收費限時停車位停車，不依規定繳費，為
  臺北市政府交通局以八十九年九月一日北市交停字第一Ａ○四○○五一號舉發違反
  道路交通管理事件通知單逕行舉發後，復經臺北市交通事件裁決所查證屬實，因依
  道路交通管理處罰條例第五十六條第一項第十款，裁處罰鍰新臺幣六百元。
二異議人即受處分人甲○○固不否認於右揭時地停車未繳費之事實，惟辯稱：伊並未
  見任何繳費通知，且臨時停車未超過一個小時等語。
三按汽車駕駛人在道路收費停車處所停車，不依規定繳費者，處新臺幣六百元以上一
  千二百元以下罰鍰，道路交通管理處罰條例第五十六條第一項第十款定有明文。查
  行政機關規劃各道路收費停車路段時，於道路兩端豎立收費停車路段告示牌，乃公
  物提供公用之意思表示，屬於行政處分，依行政程序法第一百條第二項之規定，於
  公告時即生送達之效力。至使用人依公物之利用關係使用該等公物，因而獲得利益
  ，行政機關本得依行政裁量向使用人收取使用規費，使用人經合法通知應繳納使用
  規費而不依規定繳納者，依法得科以行政罰。
四經查：臺北市停車管理處依據停車場法第十三條、臺北市公有停車場收費費率標準
  第四條、第五條、第六條、道路交通管理處罰條例第五十六條、第八十五條之一規
  定，業已公告臺北市○○○路、南京東西路等重要幹道銀行、郵電機構及濟南路公
  務機關前（或旁）路邊停車場三百七十六格限時停車位，自八十九年八月十五日零
  時起實施限時停車措施，限時停車位管制時間為上午八時至下午八時止（國定放假
  日及例假日除外），管理方式採電子式計時器收費，每小時二十元，每次投幣最多
  一小時，以十五分鐘收費五元為投幣單位，逾時不得補繳費，未依規定投幣繳費或
  計時器出現逾時者，逕依道路交通管理處罰條例第五十六條第十款之規定舉發，經
  舉發不遵守交通勤務警察或依令執行交通稽查任務人員責令改正者，依同條例第八
  十五條之一規定得連續舉發之，此有臺北市停車理處九十年一月三十一日北市停四
  字第九○六○三四九一○○號函送之八十九年八月一日北市停三字第八九六二九九
  五三○○號公告附卷足參，該公告並已刊載於臺北市政府公報八十九年秋字第四十
  一期。而異議人即受處分人於八十九年八月二十四日晚間七時許在臺北市○○○路
  ○段一四三號前編號第○四二號設有投幣電子式計時收費器之限時停車位停車，而
  未投幣繳費之事實，有舉發違反道路交通管理事件通知單暨採證照片二幀在卷可稽
  ，應堪認定。蓋行政機關將公物提供公用之行政處分，於公告時即生送達之效力，
  已如前述，而使用人依公物之利用關係使用該等公物，因而獲得利益，本應依規定
  繳納使用規費，行政機關既於公物（即限時停車位）旁設置投幣電子式計時收費器
  ，已達合法通知使用人應繳納使用規費之意思，使用人自應主動投幣繳費，而不待
  繳費通知單之送達。茲異議人即受處分人不依規定投幣，而以未收受繳費通知單及
  未達滿一小時等語置辯，其辯解尚無足採，本件事證明確。原處分機關裁處受處分
  人罰鍰六百元，並無不合，受處分人之異議為無理由，應予駁回。據上論斷，應依
  道路交通案件處理辦法第十九條，裁定如主文。
中        華        民        國      九十      年    二    月    七    日
                              臺灣士林地方法院交通法庭
                                          法  官  陳  玉  曆
右正本證明與原本無異。
如不服本裁定應於送達後五日內向本院提出抗告狀。
                                          書記官  陳  鳳  嬌
中        華        民        國      九十      年    二    月   十四   日


司法院資訊處製作；財團法人民間司法改革基金會備份。
